臺灣高等法院民事裁定
109年度勞抗更一字第1號
抗  告  人  姜榮昇  
上列抗告人因與相對人復興保全股份有限公司間確認僱傭關係存
在等事件，對於中華民國108年8月26日臺灣臺北地方法院108年
度補字第1678號裁定提起抗告，經最高法院第一次廢棄發回更審
，本院裁定如下：
    主  文
原裁定關於訴訟標的價額核定部分廢棄。
本件訴訟標的價額核定為新臺幣壹仟壹佰玖拾陸萬伍仟貳佰元。
其餘抗告駁回。
抗告訴訟費用由抗告人負擔。 
    理  由
一、按核定訴訟標的之價額，以起訴時之交易價額為準；無交易
    價額者，以原告就訴訟標的所有之利益為準。以一訴主張數
    項標的者，其價額合併計算之；但所主張之數項標的互相競
    合或應為選擇者，其訴訟標的價額，應依其中價額最高者定
    之。以一訴附帶請求其孳息、損害賠償、違約金或費用者，
    不併算其價額。因定期給付或定期收益涉訟，以權利存續期
    間之收入總數為準；期間未確定時，應推定其存續期間；但
    其期間超過十年者，以十年計算，民事訴訟法第77條之1第2
    項、第77條之2及第77條之10分別定有明文。次按確認僱傭
    關係存在之訴，屬因定期給付涉訟，應依前開第77條之10規
    定，推定其存續期間。年逾65歲之受僱人請求確認其與僱用
    人間之僱傭關係存在，其僱傭關係之權利存續期間，應斟酌
    受僱人之勞動環境、職業種類及工作內容對於受僱人所具智
    力與體能上之要求，及雇主基於上開情狀所欲僱用之期限等
    因素加以推定（最高法院109年度台抗字第3號裁定意旨參照
    ）。又確認僱傭關係存在及請求給付薪資，雖為不同訴訟標
    的，惟自經濟上觀之，其訴訟目的一致，訴訟標的之價額，
    應擇其中價額較高者定之。
二、抗告意旨略以：伊對相對人提起確認僱傭關係存在等訴訟，
    聲明：(一)確認抗告人與相對人間之僱傭關係存在。(二)相
    對人應給付精神補償費新臺幣（下同）1000萬元，並加計自
    民國108年2月26日起算之法定遲延利息。(三)相對人應自同
    年1月24日起至回復上班之日止，按月每月10日給付抗告人
    薪資3萬4000元至清償日止，並加計法定遲延利息（見本院
    勞抗字第32號卷第77頁）。原裁定就上開聲明第1項依辦案
    期間認定伊具有3年4個月之工作期間，惟人生無常，伊能否
    繼續工作至70歲，實有疑義，原裁定據以核定此部分訴訟標
    的價額為136萬元（〔34,000元×12月×（3＋4/12）〕，顯有違
    誤。爰求為廢棄原裁定等語。
三、查抗告人於原法院對相對人提起確認僱傭關係存在等訴訟，
    惟未依民事訴訟法第77條之13規定繳納裁判費。次查，抗告
    人起訴狀記載其係42年11月17日出生（見原法院108年度北
    司勞調字第25號卷第3頁），其主張相對人於108年2月25日
    終止僱傭契約時及同年月27日起訴時，已年滿65歲，尚難依
    勞基法第54條規定強制退休年齡推定僱傭關係存續期間。且
    其無法確認所主張之僱傭關係存續期間（見本院108年度勞
    抗字第32號卷第74頁）。審酌相對人為保全業者，依保全業
    法第4條規定，係就客觀之環境提供防護安全之服務；又依
    同法第10條之1第1項第1款、第2項規定，擔任保全人員不得
    逾70歲，保全業知悉所屬保全人員，逾70歲者，應即予解職
    。是抗告人應徵相對人之保全工作，最高僅可工作至70歲。
    故推定抗告人請求確認僱傭關係存續之期間，即應以其年滿
    70歲為僱傭關係存在之期限，自本件起訴時計算至抗告人70
    歲止為4年8月21日，抗告人主張其每月薪資為3萬4000元，
    故此部分訴訟標的價額應為192萬7800元〔34,000元×12月×（
    4＋8/12）＋34,000元×21/30〕。至抗告人起訴聲明第二項請求
    相對人應自108年1月24日起至回復上班之日止，按月於每月
    10日給付給抗告人薪資3萬4000元，並加計法定遲延利息部
    分為定期給付涉訟，而其期間未確定，惟如前所述，亦應推
    定其權利存續期間至70歲計算為4年9月又24日，則此部分訴
    訟標的價額應為196萬5200元〔34,000元×12月×（4＋9/12）＋3
    4,000元×24/30〕。又抗告人前開第一、三項聲明自經濟上觀
    之，其訴訟目的一致，應擇其價額較高者定其訴訟標的價額
    ，故此部分訴訟標的價額核定為196萬5200元。另與抗告人
    起訴聲明第二項訴訟標的金額1000萬元合併計算後，本件訴
    訟標的價額為1196萬5200元（196萬5200元＋1000萬元＝1196
    萬5200元）。原裁定以法院辦案期間推定兩造僱傭關係之權
    利存續期間，將訴訟標的價額定為1136萬元，容有未洽，而
    訴訟標的價額核定為法院之職權 (按無不利益變更禁止原則
    之適用），爰由本院將原裁定關於訴訟標的價額核定部分廢
    棄，並核定如主文第2項所示。
四、末按訴訟程序進行中所為之裁定，除別有規定外，不得抗告
    ，民事訴訟法第483條定有明文。本件抗告人對於原法院命
    其補繳第一審裁判費10萬4736元之訴訟程序進行中所為裁定
    ，提起抗告部分，即非合法。惟原裁定關於核定訴訟標的價
    額部分既經廢棄，則原裁定關於命繳裁判費部分亦失所附麗
    ，應俟訴訟標的價額確定後，由原法院另為適當之處理。
五、據上論結，本件抗告一部為不合法，一部為有理由，爰裁定
    如主文。
中　　華　　民　　國　　109 　年　　2 　　月　　24　　日
                  勞動法庭
                      審判長法  官  周舒雁
                            法  官  陳杰正
                            法  官  沈佳宜
正本係照原本作成。
本裁定除以適用法規顯有錯誤為理由外，不得再抗告。如提起再
抗告，應於收受送達後10日內委任律師為代理人向本院提出再抗
告狀。
中　　華　　民　　國　　109 　年　　2 　　月　　25　　日

　　　　　　　　　　　　　  書記官  蕭麗珍